【裁判字號】    89,交抗,6
【裁判日期】    890120
【裁判案由】    聲明異議
【裁判全文】
臺灣高等法院臺南分院刑事裁定          八十九年度交抗字第六號  Ａ
      抗  告  人  甲  ○  ○
右列抗告人因違反交通管理處罰條例案件，不服臺灣台南地方法院中華民國八十八年
十二月三日所為裁定（八十八年度交聲字第八六號）提起抗告，本院裁定如左：
      主      文
抗告駁回。
      理      由
一、抗告意旨略以：抗告人於八十八年六月二十七日凌晨五時二十四分許，駕駛ＴＵ
    －六七二七號自小客車，於國道一號高速公路北上一一四公里處，並未超速行駛
    ，縱因抗告人一時超速，曾當面要求執勤警員出示雷達測速數據，惟執勤警員未
    提出雷達測速數據證明伊超速，遽予告發，為此不服提起抗告等語。
二、經查抗告人於八十八年六月二十七日凌晨五時二十四分許，駕駛ＴＵ－六七二七
    號自小客車，途經國道高速公路北上一一四公里處，未遵守該路段速率限制不得
    超過一百公里規定，竟以一百二十公里時速超速疾馳，且未攜帶汽車駕駛執照，
    當場經國道公路警察局第二警察隊造橋分隊執勤警員攔下舉發，填有『違反道路
    交通管理事件通知單』附卷足憑，又抗告人於臺南監理站裁決前即向該站申訴，
    經該站轉請國道公路警察局第二警察隊查覆，該隊查報案發當時執勤警員以雷達
    測速器測得抗告人以時速一百廿公里超速行駛，取締時無他車干擾偵測，攔車後
    即請抗告人查看測速器字幕，隨即掣單舉發，且抗告人超速地點係平坦道路，並
    非抗告人所稱上坡路段，有國道公路警察局第二警察隊八十八年七月廿七日公警
    國二刑字第七七四六號函乙紙在卷足按（詳原審卷第七頁）。其次參以本件抗告
    人駕車違規超速時間為八十八年六月二十七日凌晨五時二十四分許，有『違反道
    路交通管理事件通知單』之記載足稽，當時適值凌晨，一般人仍在睡眠中，國道
    公路上罕有車輛行駛，抗告人在該時段駕車，因道路空曠，車輛甚稀，原本即易
    超速行駛，同理執勤警員亦極易因前述情況，以雷達測速器偵測抗告人超速違規
    。何況國道高速公路北上一一四公里處，乃平坦路段，非如抗告人所稱上坡路段
    ，諸如前述，益徵抗告人所辯：案發當時前面尚有三輛砂石車，不可能超速云云
    ，顯與事實不符，應非可採。原審法院認為移送機關根據道路交通管理處罰條例
    第三十三條第一項、第六十三條第一項第一款規定，對抗告人處以罰鍰新台幣三
    千三百元，並記違規點數一點，核無違誤，因而駁回其異議。本院經核原裁定，
    認事用法，並無不合。抗告意旨，指摘原裁定不當，為無理由，應予駁回。
四、據上論斷，應依道路交通案件處理辦法第第二十六條、刑事訴訟法第四百十二條
    前段，裁定如主文。
中    華    民    國      八十九      年      一      月      二十      日
                                  臺灣高等法院臺南分院刑事第六庭
                                      審判長法官  林    金    村
                                            法官  黃    壽    燕
                                            法官  茆    臺    雲
右正本證明與原本無異。
不得再抗告。
                                      法院書記官  吳    銘    添
中    華    民    國      八十九      年      一      月      二十一    日


司法院資訊處製作；財團法人民間司法改革基金會備份。
